fixer/src/main/resources/el/dictionaries/grc_GR.aff
FLAG num
SFX 14 Y 1
SFX 14 ά αν ά
SFX 4601 Y 1
SFX 4601 ὰ εύς ὰ
SFX 893 Y 1
SFX 893 ῇ ηθείσης ῇ
SFX 1939 Y 1
SFX 1939 ᾷ ῆται ᾷ
SFX 1648 Y 1
SFX 1648 ᾷ ῆσάν ᾷ
SFX 4969 Y 1
SFX 4969 ῃ κοι ῃ
SFX 1733 Y 1
SFX 1733 ς ζοντες ς
SFX 3911 Y 1
SFX 3911 ᾷ εύει ᾷ
SFX 3035 Y 1
SFX 3035 ὲ ήσῃ ὲ
SFX 1457 Y 1
SFX 1457 ὴ ήσῃ ὴ
SFX 4052 Y 1
SFX 4052 ω ζοντες ω
SFX 2445 Y 1
SFX 2445 ῶ ζομένοις ῶ
SFX 78 Y 1
SFX 78 ῃ οντές ῃ
SFX 3916 Y 1
SFX 3916 ὰ ία ὰ
SFX 1060 Y 1
SFX 1060 ῇ ησάτω ῇ
SFX 1773 Y 1
SFX 1773 ὲ ία ὲ
SFX 81 Y 1
SFX 81 ῃ οντά ῃ
SFX 2998 Y 1
SFX 2998 ὴ ία ὴ
SFX 2186 Y 1
SFX 2186 ὴ ώτερος ὴ
SFX 861 Y 1
SFX 861 ὶ ία ὶ
SFX 4255 Y 1
SFX 4255 ὴ ώτατοί ὴ
SFX 3781 Y 1
SFX 3781 ὶ σάμενος ὶ
SFX 1996 Y 1
SFX 1996 ῳ ζοντάς ῳ
SFX 3941 Y 1
SFX 3941 ὼ ώτερος ὼ
SFX 2922 Y 1
SFX 2922 ῇ ύων ῇ
SFX 3524 Y 1
SFX 3524 ῃ σον ῃ
SFX 4356 Y 1
SFX 4356 ὶ ύμεναί ὶ
SFX 1505 Y 1
SFX 1505 ᾷ ήσεταί ᾷ
SFX 837 Y 1
SFX 837 ’ ον ’
SFX 4600 Y 1
SFX 4600 ὰ εὺς ὰ
SFX 3293 Y 1
SFX 3293 ά ζέ ά
SFX 4901 Y 1
SFX 4901 ς σαιεν ς
SFX 97 Y 1
SFX 97 ῃ οντάς ῃ
SFX 3239 Y 1
SFX 3239 ὰ ήρ ὰ
SFX 2184 Y 1
SFX 2184 ῇ ότητες ῇ
SFX 4788 Y 1
SFX 4788 ῇ ζόμενός ῇ
SFX 1338 Y 1
SFX 1338 ῖ ύων ῖ
SFX 2557 Y 1
SFX 2557 ῇ ιεῖ ῇ
SFX 2363 Y 1
SFX 2363 ὴ ήρ ὴ
SFX 3354 Y 1
SFX 3354 ῖ ῦντ’ ῖ
SFX 940 Y 1
SFX 940 ῃ σουσίν ῃ
SFX 2788 Y 1
SFX 2788 ὴ ώτατα ὴ
SFX 2666 Y 1
SFX 2666 ῖ ποιῶν ῖ
SFX 2912 Y 1
SFX 2912 ᾷ εύς ᾷ
SFX 2636 Y 1
SFX 2636 ς ζουσάν ς
SFX 1629 Y 1
SFX 1629 ς ζοντά ς
SFX 819 Y 1
SFX 819 ᾷ ήσῃ ᾷ
SFX 4588 Y 1
SFX 4588 ω ζοντά ω
SFX 2239 Y 1
SFX 2239 ς σασαν ς
SFX 95 Y 1
SFX 95 ι ντά ι
SFX 3632 Y 1
SFX 3632 ν τά ν
SFX 353 Y 1
SFX 353 α οι α
SFX 2532 Y 1
SFX 2532 ι σσί ι
SFX 3414 Y 1
SFX 3414 ᾷ ία ᾷ
SFX 1385 Y 1
SFX 1385 ῶ ζόμενός ῶ
SFX 905 Y 1
SFX 905 ῃ σωμεν ῃ
SFX 3240 Y 1
SFX 3240 ὰ ὴρ ὰ
SFX 542 Y 1
SFX 542 ε οι ε
SFX 237 Y 1
SFX 237 η οι η
SFX 1518 Y 1
SFX 1518 ι οι ι
SFX 2380 Y 1
SFX 2380 ῃ μενος ῃ
SFX 3075 Y 1
SFX 3075 ᾷ ησάμενος ᾷ
SFX 4156 Y 1
SFX 4156 ν οι ν
SFX 348 Y 1
SFX 348 ς τά ς
SFX 4173 Y 1
SFX 4173 ά νοί ά
SFX 4975 Y 1
SFX 4975 ῇ ισθεῖσαι ῇ
SFX 907 Y 1
SFX 907 ς σσί ς
SFX 1313 Y 1
SFX 1313 α ησας α
SFX 4524 Y 1
SFX 4524 ῆ ομένην ῆ
SFX 1073 Y 1
SFX 1073 ῇ ομένην ῇ
SFX 1301 Y 1
SFX 1301 ῆ ία ῆ
SFX 384 Y 1
SFX 384 ῇ ία ῇ
SFX 596 Y 1
SFX 596 ῇ ώτερος ῇ
SFX 3220 Y 1
SFX 3220 ὴ ότητά ὴ
SFX 2911 Y 1
SFX 2911 ᾷ εὺς ᾷ
SFX 4275 Y 1
SFX 4275 ῇ σάμενος ῇ
SFX 1064 Y 1
SFX 1064 ῇ ώτατοί ῇ
SFX 938 Y 1
SFX 938 ῇ ησάμενος ῇ
SFX 2956 Y 1
SFX 2956 ῖ ομένην ῖ
SFX 4303 Y 1
SFX 4303 ᾷ ήσαιεν ᾷ
SFX 762 Y 1
SFX 762 ς στατός ς
SFX 782 Y 1
SFX 782 ς τητός ς
SFX 4752 Y 1
SFX 4752 η ισαν η
SFX 4770 Y 1
SFX 4770 ῇ ηματικά ῇ
SFX 4659 Y 1
SFX 4659 ῖ σάμενος ῖ
SFX 2626 Y 1
SFX 2626 ῇ ισθεῖσα ῇ
SFX 4808 Y 1
SFX 4808 ὰ αίων ὰ
SFX 1228 Y 1
SFX 1228 ’ ός ’
SFX 1319 Y 1
SFX 1319 ι σά ι
SFX 3895 Y 1
SFX 3895 ῳ ζομαί ῳ
SFX 241 Y 1
SFX 241 ν σά ν
SFX 3440 Y 1
SFX 3440 ὲ ήσαντα ὲ
SFX 2478 Y 1
SFX 2478 ὴ ήσαντα ὴ
SFX 629 Y 1
SFX 629 ῖ ύμεναί ῖ
SFX 4169 Y 1
SFX 4169 ῃ νοντι ῃ
SFX 3560 Y 1
SFX 3560 ὲ οῦσι ὲ
SFX 919 Y 1
SFX 919 ὰ έα ὰ
SFX 4235 Y 1
SFX 4235 ὲ έα ὲ
SFX 72 Y 1
SFX 72 ς σά ς
SFX 2176 Y 1
SFX 2176 ξ γος ξ
SFX 3974 Y 1
SFX 3974 ὶ οῦσι ὶ
SFX 2986 Y 1
SFX 2986 ῇ ησαμένοις ῇ
SFX 735 Y 1
SFX 735 ῇ ώτατα ῇ
SFX 3485 Y 1
SFX 3485 α διά α
SFX 2196 Y 1
SFX 2196 ῃ σατό ῃ
SFX 1041 Y 1
SFX 1041 ι τόν ι
SFX 3115 Y 1
SFX 3115 ᾷ ήσοντα ᾷ
SFX 2277 Y 1
SFX 2277 ν τόν ν
SFX 3216 Y 1
SFX 3216 ο τόν ο
SFX 4879 Y 1
SFX 4879 ν σιός ν
SFX 2590 Y 1
SFX 2590 ά σιν ά
SFX 856 Y 1
SFX 856 έ σιν έ
SFX 4881 Y 1
SFX 4881 ς σιες ς
SFX 4750 Y 1
SFX 4750 ῇ ισθῶσίν ῇ
SFX 2113 Y 1
SFX 2113 ῇ ότητας ῇ
SFX 996 Y 1
SFX 996 ς τόν ς
SFX 642 Y 1
SFX 642 ί σιν ί
SFX 1305 Y 1
SFX 1305 ό σιν ό
SFX 2038 Y 1
SFX 2038 ῃ σασι ῃ
SFX 3120 Y 1
SFX 3120 ς σιός ς
SFX 4603 Y 1
SFX 4603 ὲ εύουσά ὲ
SFX 3657 Y 1
SFX 3657 ὲ ήσαντος ὲ
SFX 1081 Y 1
SFX 1081 ι τεροί ι
SFX 4434 Y 1
SFX 4434 ῶ ωτέροις ῶ
SFX 2800 Y 1
SFX 2800 ὴ ήσαντος ὴ
SFX 995 Y 1
SFX 995 ῷ ωτέροις ῷ
SFX 4927 Y 1
SFX 4927 ῇ οποιοῦντές ῇ
SFX 1614 Y 1
SFX 1614 ς σειε ς
SFX 3703 Y 1
SFX 3703 η κει η
SFX 710 Y 1
SFX 710 ῖ ῦντί ῖ
SFX 3303 Y 1
SFX 3303 ξ γι ξ
SFX 872 Y 1
SFX 872 ς τεροί ς
SFX 3879 Y 1
SFX 3879 ῇ ηθείημέν ῇ
SFX 2514 Y 1
SFX 2514 ᾷ αίων ᾷ
SFX 1031 Y 1
SFX 1031 ῇ ότητά ῇ
SFX 1198 Y 1
SFX 1198 ᾷ ώμενά ᾷ
SFX 3745 Y 1
SFX 3745 ῇ ώδεσι ῇ
SFX 943 Y 1
SFX 943 ᾷ ήσαντα ᾷ
SFX 1358 Y 1
SFX 1358 ὶ τέρα ὶ
SFX 304 Y 1
SFX 304 ι υσαν ι
SFX 4206 Y 1
SFX 4206 ῇ ηθησόμενος ῇ
SFX 2920 Y 1
SFX 2920 ᾷ ασθείη ᾷ
SFX 239 Y 1
SFX 239 ν υσαν ν
SFX 2876 Y 1
SFX 2876 ᾷ οῦσι ᾷ
SFX 4921 Y 1
SFX 4921 ῖ ύουσαι ῖ
SFX 1600 Y 1
SFX 1600 ῇ ηθείσας ῇ
SFX 2334 Y 1
SFX 2334 ᾶ έα ᾶ
SFX 4373 Y 1
SFX 4373 ῇ ισμοὶ ῇ
SFX 2027 Y 1
SFX 2027 ᾷ έα ᾷ
SFX 3194 Y 1
SFX 3194 ῶ ωτικά ῶ
SFX 1875 Y 1
SFX 1875 ῃ σαιμι ῃ
SFX 3926 Y 1
SFX 3926 ς υσαν ς
SFX 2465 Y 1
SFX 2465 ς σων ς
SFX 2890 Y 1
SFX 2890 ῇ ώμενά ῇ
SFX 37 Y 1
SFX 37 ι ται ι
SFX 4496 Y 1
SFX 4496 ν ρά ν
SFX 1895 Y 1
SFX 1895 ῳ ζουσά ῳ
SFX 1860 Y 1
SFX 1860 ῷ ωτέρᾳ ῷ
SFX 220 Y 1
SFX 220 ν ται ν
SFX 625 Y 1
SFX 625 ο ται ο
SFX 3809 Y 1
SFX 3809 ῆ οῦσι ῆ
SFX 226 Y 1
SFX 226 ῇ οῦσι ῇ
SFX 1852 Y 1
SFX 1852 ῇ ησώμεθά ῇ
SFX 514 Y 1
SFX 514 ς ται ς
SFX 1901 Y 1
SFX 1901 ὶ τέροις ὶ
SFX 3489 Y 1
SFX 3489 ᾷ αίοις ᾷ
SFX 4895 Y 1
SFX 4895 ᾷ ίσει ᾷ
SFX 2412 Y 1
SFX 2412 ῇ τικός ῇ
SFX 1056 Y 1
SFX 1056 ᾷ ήσαντος ᾷ
SFX 121 Y 1
SFX 121 ι τε ι
SFX 2867 Y 1
SFX 2867 ῃ σματά ῃ
SFX 561 Y 1
SFX 561 ν τε ν
SFX 3935 Y 1
SFX 3935 ῖ τικός ῖ
SFX 2825 Y 1
SFX 2825 ῃ νοις ῃ
SFX 2134 Y 1
SFX 2134 ’ ιν ’
SFX 1248 Y 1
SFX 1248 ο τε ο
SFX 3666 Y 1
SFX 3666 ι οντός ι
SFX 2500 Y 1
SFX 2500 ῇ ισθήσεταί ῇ
SFX 4079 Y 1
SFX 4079 ᾷ αίης ᾷ
SFX 3082 Y 1
SFX 3082 ς ζομέν ς
SFX 2289 Y 1
SFX 2289 ῇ ίσει ῇ
SFX 2037 Y 1
SFX 2037 ν σει ν
SFX 4531 Y 1
SFX 4531 ὶ ίμην ὶ
SFX 140 Y 1
SFX 140 ς τε ς
SFX 3060 Y 1
SFX 3060 ῇ ιοῦσίν ῇ
SFX 1349 Y 1
SFX 1349 ῃ ιμον ῃ
SFX 4129 Y 1
SFX 4129 ῖ ρός ῖ
SFX 119 Y 1
SFX 119 ι μέν ι
SFX 606 Y 1
SFX 606 ς σει ς
SFX 4653 Y 1
SFX 4653 ῃ σουσάν ῃ
SFX 4936 Y 1
SFX 4936 ῇ ομένοισι ῇ
SFX 2754 Y 1
SFX 2754 ῃ νοντά ῃ
SFX 2092 Y 1
SFX 2092 ῇ θῇ ῇ
SFX 1871 Y 1
SFX 1871 ῃ σηί ῃ
SFX 3882 Y 1
SFX 3882 ὰ άζουσι ὰ
SFX 2472 Y 1
SFX 2472 ῃ σεσιν ῃ
SFX 2411 Y 1
SFX 2411 ῇ τικὸς ῇ
SFX 350 Y 1
SFX 350 έ σεν έ
SFX 3869 Y 1
SFX 3869 ῖ θῇ ῖ
SFX 2623 Y 1
SFX 2623 ά μά ά
SFX 801 Y 1
SFX 801 έ μά έ
SFX 3797 Y 1
SFX 3797 ὶ ίσαι ὶ
SFX 3933 Y 1
SFX 3933 ῖ τικὸς ῖ
SFX 3108 Y 1
SFX 3108 ῇ τικὴ ῇ
SFX 1851 Y 1
SFX 1851 ῇ ησώμεθα ῇ
SFX 1463 Y 1
SFX 1463 ί μά ί
SFX 4443 Y 1
SFX 4443 ω χου ω
SFX 3857 Y 1
SFX 3857 ῃ κεσθαί ῃ
SFX 1680 Y 1
SFX 1680 ῖ τέρα ῖ
SFX 2614 Y 1
SFX 2614 ᾷ ῶνταί ᾷ
SFX 1436 Y 1
SFX 1436 ῃ σηταί ῃ
SFX 3634 Y 1
SFX 3634 ῖ τικὴ ῖ
SFX 4130 Y 1
SFX 4130 ῖ ρὸς ῖ
SFX 4030 Y 1
SFX 4030 ῃ ινός ῃ
SFX 1517 Y 1
SFX 1517 ῇ οίμεθά ῇ
SFX 2205 Y 1
SFX 2205 ῇ ῶνταί ῇ
SFX 394 Y 1
SFX 394 ὰ ῶν ὰ
SFX 1186 Y 1
SFX 1186 ὲ ῶν ὲ
SFX 1610 Y 1
SFX 1610 ᾳ ωί ᾳ
SFX 4109 Y 1
SFX 4109 ᾷ ήσοντές ᾷ
SFX 306 Y 1
SFX 306 ὴ ῶν ὴ
SFX 1187 Y 1
SFX 1187 ὶ ῶν ὶ
SFX 2274 Y 1
SFX 2274 ῖ τέροις ῖ
SFX 709 Y 1
SFX 709 ῖ ῦντι ῖ
SFX 1169 Y 1
SFX 1169 ὼ ῶν ὼ
SFX 2044 Y 1
SFX 2044 ’ ές ’
SFX 2139 Y 1
SFX 2139 ῇ θέντα ῇ
SFX 821 Y 1
SFX 821 ῶ ωθῆναι ῶ
SFX 1316 Y 1
SFX 1316 ῷ ωθῆναι ῷ
SFX 4799 Y 1
SFX 4799 ῇ ίειν ῇ
SFX 1922 Y 1
SFX 1922 η θαι η
SFX 2216 Y 1
SFX 2216 ε ητέ ε
SFX 444 Y 1
SFX 444 ῃ ωί ῃ
SFX 4813 Y 1
SFX 4813 ᾷ ασταί ᾷ
SFX 3721 Y 1
SFX 3721 ῖ θέντα ῖ
SFX 631 Y 1
SFX 631 ὰ ούς ὰ
SFX 841 Y 1
SFX 841 ὲ ούς ὲ
SFX 3533 Y 1
SFX 3533 ν σθωσαν ν
SFX 1048 Y 1
SFX 1048 ῇ ητικός ῇ
SFX 362 Y 1
SFX 362 ὴ ούς ὴ
SFX 3966 Y 1
SFX 3966 ᾷ ίσαι ᾷ
SFX 2117 Y 1
SFX 2117 ς σταται ς
SFX 3346 Y 1
SFX 3346 ὶ ούς ὶ
SFX 1194 Y 1
SFX 1194 ν ός ν
SFX 1833 Y 1
SFX 1833 ῷ ωτέραις ῷ
SFX 4226 Y 1
SFX 4226 ῇ ώδεσίν ῇ
SFX 2080 Y 1
SFX 2080 ς σθωσαν ς
SFX 4934 Y 1
SFX 4934 α οντες α
SFX 2747 Y 1
SFX 2747 ῇ ολογία ῇ
SFX 1532 Y 1
SFX 1532 ῇ ηθεῖσαι ῇ
SFX 1456 Y 1
SFX 1456 ’ άς ’
SFX 500 Y 1
SFX 500 ’ εν ’
SFX 4560 Y 1
SFX 4560 α ινόν α
SFX 4477 Y 1
SFX 4477 ὴ ήσεσθέ ὴ
SFX 3983 Y 1
SFX 3983 ι οντες ι
SFX 1329 Y 1
SFX 1329 ῇ ίσαι ῇ
SFX 4033 Y 1
SFX 4033 η ινόν η
SFX 3822 Y 1
SFX 3822 ὶ ῖοι ὶ
SFX 3480 Y 1
SFX 3480 ὲ εῦσαί ὲ
SFX 1764 Y 1
SFX 1764 ᾷ ηθέντα ᾷ
SFX 4062 Y 1
SFX 4062 ὲ εῖτέ ὲ
SFX 749 Y 1
SFX 749 ῃ σαντός ῃ
SFX 3026 Y 1
SFX 3026 ῖ ύσειέ ῖ
SFX 719 Y 1
SFX 719 α ησέ α
SFX 1884 Y 1
SFX 1884 ῃ κει ῃ
SFX 4638 Y 1
SFX 4638 ῇ τικῷ ῇ
SFX 1471 Y 1
SFX 1471 α εσιν α
SFX 691 Y 1
SFX 691 ᾷ ῶν ᾷ
SFX 632 Y 1
SFX 632 ὰ οὺς ὰ
SFX 842 Y 1
SFX 842 ὲ οὺς ὲ
SFX 363 Y 1
SFX 363 ὴ οὺς ὴ
SFX 1049 Y 1
SFX 1049 ῇ ητικὸς ῇ
SFX 549 Y 1
SFX 549 ῇ ηθέντα ῇ
SFX 3347 Y 1
SFX 3347 ὶ οὺς ὶ
SFX 337 Y 1
SFX 337 ῇ οῦμεν ῇ
SFX 3847 Y 1
SFX 3847 η λου η
SFX 392 Y 1
SFX 392 ῇ οῦσαι ῇ
SFX 332 Y 1
SFX 332 ῆ ῶν ῆ
SFX 115 Y 1
SFX 115 ῇ ῶν ῇ
SFX 2781 Y 1
SFX 2781 ὶ τέραις ὶ
SFX 3014 Y 1
SFX 3014 ᾷ ήσοντάς ᾷ
SFX 520 Y 1
SFX 520 ῇ ησόμενός ῇ
SFX 3734 Y 1
SFX 3734 ῇ ίζεσθε ῇ
SFX 3011 Y 1
SFX 3011 ῖ ύσωσίν ῖ
SFX 3140 Y 1
SFX 3140 ῃ ομες ῃ
SFX 3283 Y 1
SFX 3283 ῇ ηθῆτε ῇ
SFX 4349 Y 1
SFX 4349 ῖ ῶν ῖ
SFX 3465 Y 1
SFX 3465 ῃ ινά ῃ
SFX 4707 Y 1
SFX 4707 ῖ ύομέν ῖ
SFX 177 Y 1
SFX 177 ῇ ούς ῇ
SFX 3881 Y 1
SFX 3881 ῇ ίηί ῇ
SFX 4155 Y 1
SFX 4155 ὶ ίοιο ὶ
SFX 4410 Y 1
SFX 4410 ᾷ εῦσαί ᾷ
SFX 1546 Y 1
SFX 1546 ᾷ ῶντος ᾷ
SFX 4055 Y 1
SFX 4055 ὶ ζόμενος ὶ
SFX 3795 Y 1
SFX 3795 ά σαν ά
SFX 4929 Y 1
SFX 4929 ὲ ούντων ὲ
SFX 407 Y 1
SFX 407 έ σαν έ
SFX 3575 Y 1
SFX 3575 έ νται έ
SFX 1748 Y 1
SFX 1748 α οισίν α
SFX 4702 Y 1
SFX 4702 ὶ ούντων ὶ
SFX 2572 Y 1
SFX 2572 ᾷ αίας ᾷ
SFX 2420 Y 1
SFX 2420 ί σαν ί
SFX 1814 Y 1
SFX 1814 ε οισίν ε
SFX 716 Y 1
SFX 716 η οισίν η
SFX 1085 Y 1
SFX 1085 ῇ ομένοις ῇ
SFX 4322 Y 1
SFX 4322 ῇ οποιοῖς ῇ
SFX 4883 Y 1
SFX 4883 ὶ ῦσι ὶ
SFX 3391 Y 1
SFX 3391 ῇ ητοί ῇ
SFX 1912 Y 1
SFX 1912 ῃ οισά ῃ
SFX 4523 Y 1
SFX 4523 ῖ ομένοις ῖ
SFX 1825 Y 1
SFX 1825 ᾷ ησάντων ᾷ
SFX 178 Y 1
SFX 178 ῇ οὺς ῇ
SFX 3313 Y 1
SFX 3313 ῶ ωθεῖεν ῶ
SFX 4571 Y 1
SFX 4571 ῇ ιεῖν ῇ
SFX 2419 Y 1
SFX 2419 α σι α
SFX 4287 Y 1
SFX 4287 ν σεσί ν
SFX 158 Y 1
SFX 158 ι σι ι
SFX 4762 Y 1
SFX 4762 ῇ ητήρια ῇ
SFX 2687 Y 1
SFX 2687 ὰ ικαί ὰ
SFX 154 Y 1
SFX 154 ν σι ν
SFX 3732 Y 1
SFX 3732 ὰ άζεται ὰ
SFX 2763 Y 1
SFX 2763 ὴ ικαί ὴ
SFX 1348 Y 1
SFX 1348 ῇ όντα ῇ
SFX 2355 Y 1
SFX 2355 ν σεις ν
SFX 3439 Y 1
SFX 3439 ὲ ήσαντες ὲ
SFX 440 Y 1
SFX 440 ῇ ησάντων ῇ
SFX 3430 Y 1
SFX 3430 ῖ ύσῃς ῖ
SFX 3711 Y 1
SFX 3711 ὶ ικαί ὶ
SFX 2708 Y 1
SFX 2708 ᾷ αίῳ ᾷ
SFX 2042 Y 1
SFX 2042 ὴ ήσαντες ὴ
SFX 1781 Y 1
SFX 1781 ς σεσί ς
SFX 4147 Y 1
SFX 4147 ᾷ ούμενοι ᾷ
SFX 567 Y 1
SFX 567 ῃ οιτ’ ῃ
SFX 966 Y 1
SFX 966 ᾳ ως ᾳ
SFX 1548 Y 1
SFX 1548 ᾷ ώμεναί ᾷ
SFX 4450 Y 1
SFX 4450 ῖ τέραις ῖ
SFX 36 Y 1
SFX 36 ς σι ς
SFX 1812 Y 1
SFX 1812 ν ριόν ν
SFX 748 Y 1
SFX 748 ς σεις ς
SFX 4869 Y 1
SFX 4869 ῃ στασθαι ῃ
SFX 3395 Y 1
SFX 3395 ῇ ίζοντι ῇ
SFX 1589 Y 1
SFX 1589 ῃ σετε ῃ
SFX 4636 Y 1
SFX 4636 ῇ τικὰς ῇ
SFX 3000 Y 1
SFX 3000 ῶ ωθεῖσίν ῶ
SFX 2682 Y 1
SFX 2682 ῇ ισθέν ῇ
SFX 103 Y 1
SFX 103 ῃ ομαί ῃ
SFX 1598 Y 1
SFX 1598 ῇ ηθῶσι ῇ
SFX 4948 Y 1
SFX 4948 ῇ ίοιο ῇ
SFX 375 Y 1
SFX 375 ῇ ούμενοι ῇ
SFX 324 Y 1
SFX 324 ῃ ως ῃ
SFX 2106 Y 1
SFX 2106 ῶ ωθέντι ῶ
SFX 2240 Y 1
SFX 2240 ν ριά ν
SFX 3099 Y 1
SFX 3099 ῷ ωθέντι ῷ
SFX 4830 Y 1
SFX 4830 ῶ ωτά ῶ
SFX 4771 Y 1
SFX 4771 ῇ ηματικὰ ῇ
SFX 4451 Y 1
SFX 4451 η του η
SFX 3054 Y 1
SFX 3054 ῇ ώμεναί ῇ
SFX 2835 Y 1
SFX 2835 ῃ λεσθαί ῃ
SFX 2556 Y 1
SFX 2556 ῇ ιζομένου ῇ
SFX 3743 Y 1
SFX 3743 ὲ εία ὲ
SFX 4637 Y 1
SFX 4637 ῇ τικάς ῇ
SFX 1537 Y 1
SFX 1537 ᾳ δος ᾳ
SFX 4613 Y 1
SFX 4613 ὶ ίδ’ ὶ
SFX 1682 Y 1
SFX 1682 ᾷ ήσωσί ᾷ
SFX 3878 Y 1
SFX 3878 ῇ ηθησομένων ῇ
SFX 2731 Y 1
SFX 2731 ὴ ήσασθαί ὴ
SFX 4789 Y 1
SFX 4789 ῇ ζόμενος ῇ
SFX 4301 Y 1
SFX 4301 ῃ σαν ῃ
SFX 4642 Y 1
SFX 4642 ὶ ίτης ὶ
SFX 2802 Y 1
SFX 2802 ῃ σαιμεν ῃ
SFX 1303 Y 1
SFX 1303 ς του ς
SFX 881 Y 1
SFX 881 ’ αν ’
SFX 3042 Y 1
SFX 3042 ῆ ούντων ῆ
SFX 269 Y 1
SFX 269 ῇ ούντων ῇ
SFX 1511 Y 1
SFX 1511 ᾷ ῶσά ᾷ
SFX 4187 Y 1
SFX 4187 η κασιν η
SFX 3413 Y 1
SFX 3413 ᾷ αμένῳ ᾷ
SFX 2783 Y 1
SFX 2783 ὶ τέρᾳ ὶ
SFX 105 Y 1
SFX 105 ῃ ουσά ῃ
SFX 2384 Y 1
SFX 2384 ῇ ικώτατα ῇ
SFX 2839 Y 1
SFX 2839 ῃ ισόν ῃ
SFX 378 Y 1
SFX 378 ῖ ῦσι ῖ
SFX 4094 Y 1
SFX 4094 ῖ υόντων ῖ
SFX 2681 Y 1
SFX 2681 ῇ ισθὲν ῇ
SFX 714 Y 1
SFX 714 ᾷ ήσαντες ᾷ
SFX 3209 Y 1
SFX 3209 ύ υς ύ
